【裁判字號】    98,交聲,3612
【裁判日期】    980923
【裁判案由】    聲明異議
【裁判全文】
臺灣臺中地方法院交通事件裁定        98年度交聲字第3612號
原處分機關  交通部公路總局臺中區監理所
異  議  人
即受處分人  甲○○○
代  理  人  乙○○
上列異議人即受處分人因違反道路交通管理處罰條例案件，對於
交通部公路總局臺中區監理所中華民國98年8月28日所為之裁決
（中監違字第裁60─000000000號裁決書），聲明異議，本院裁
定如下：
    主  文
異議駁回。
    理  由
一、原處分意旨略以：異議人即受處分人（下稱受處分人）甲○
    ○○所有之車號9495-JB自用小客車，因有不依限期於民國9
    8年1月2日參加定期檢驗之違規事實，經原處分機關於98年2
    月24日逕行舉發，並於98年8月28日以中監違字第裁60─000
    000000號裁決書，裁處受處分人違反道路交通管理處罰條例
    第17條第1項之規定，處罰鍰新臺幣（下同）1,400元，並自
    98年8月28日起註銷汽車牌照，於法並無不合等語。
二、受處分人異議意旨略以：受處分人係聽障暨中低收入戶之老
    人，且罹患高血壓與暈眩慢性疾病，平日依賴其子駕駛上開
    車輛至醫院看病，因貧窮無法繳納汽車燃料使用費而遭移送
    強制執行，惟受處分人已於98年7月27日申請分期繳納，經
    獲准許後，受處分人已於98年8月4日繳納第1期之欠款。受
    處分人因貧窮無法繳清汽車燃料使用費，致無法驗車，原處
    分機關註銷牌照，將使受處分人健康陷入險境與經濟破碎邊
    緣，為此聲明異議，請求撤銷原處分註銷牌照之部分，罰鍰
    部分應移送行政執行署併案分期繳納云云。
三、按汽車檢驗應按指定日期將車輛駛往公路監理機關檢驗場所
    或指定地點接受檢驗。汽車不依限期參加定期檢驗者，處汽
    車所有人900元以上1,800元以下罰鍰，逾期1個月以上者並
    吊扣其牌照，至檢驗合格後發還，逾期6個月以上者，註銷
    其牌照，道路交通安全規則第36條、道路交通管理處罰條例
    第17條第1項分別定有明文。
四、經查，本件受處分人所有之車號9495-JB自用小客車，因汽
    車不依限期參加定期檢驗，為原處分機關舉發，且因逾期6
    個月以上，經原處分機關裁處罰鍰1,400元，並自98年8月28
    日起註銷汽車牌照等事實，有舉發違反道路交通管理事件通
    知單及裁決書各1紙附卷可稽，且為受處分人所不爭，足堪
    認定。則原處分機關依道路交通管理處罰條例第9條第1項規
    定依法逕行裁決，並依同條例第17條第1項之規定，裁處罰
    鍰1,400元及註銷汽車牌照，核無違誤。
五、受處分人雖辯稱：伊係因貧窮，無法繳清汽車燃料使用費，
    致無法驗車，惟已向行政執行署辦理分期繳納云云。然按汽
    車所有人不依規定繳納汽車燃料使用費者，公路主管機關應
    限期通知其繳納，屆期不繳納者，處300元以上3,000元以下
    罰鍰，並停止其辦理車輛異動或檢驗，此為公路法第75條所
    明定。本件受處分人既因積欠汽車燃料使用費未繳納，則原
    處分機關停止其辦理車輛定期檢驗，於法自屬有據。又受處
    分人所有車號9495-JB自用小客車應於98年1月2日參加定期
    檢驗一節，已如前述，其並可由行車執照上之註記得知該指
    定之檢驗日期；另原處分機關於98年2月24日以受處分人有
    未依限期於98年1月2日參加定期檢驗之違規事實，而以中監
    車字第000000000號舉發違反道路交通管理事件通知單逕行
    舉發，該通知單已於98年3月4日送達於受處分人，有送達證
    書在卷可考，則受處分人知悉上情，猶未於98年1月2日前，
    或98年3月4日後未逾6個月之期間內，儘速向原處分機關申
    請分期繳納汽車燃料使用費，並准予在未繳清前仍可接受車
    輛檢驗，卻遲至原處分機關將積欠之汽車燃料使用費移送行
    政執行署強制執行後，受處分人始於98年7月14日具狀向行
    政執行署請求分期繳納，稽此，本件不依限期參加定期檢驗
    逾期6個月以上之違規事實，顯非不可歸責於受處分人之事
    由所致。原處分機關據以裁罰，尚無違誤，自不因原處分機
    關其後同意行政執行署准予受處分人分期繳納汽車燃料使用
    費，而免除其未於限期參加定期檢驗之責任。受處分人前開
    所辯，不足作為免罰之理由。至受處分人另異議稱：罰鍰部
    分應移送行政執行署併案分期繳納云云，此乃原處分機關執
    行追繳罰鍰之權限，核與本件裁罰適法與否無涉，受處分人
    此部分之異議，亦屬無據，併此敘明。
六、綜上所述，本件受處分人有汽車不依限期參加定期檢驗之違
    規事實已臻明確，原處分機關裁處罰鍰1,400元，並註銷汽
    車牌照，並無不當。從而，本件聲明異議為無理由，應予駁
    回。
七、據上論斷，應依道路交通管理處罰條例第87條第2項、道路
    交通案件處理辦法第19條之規定，裁定如主文。
中    華    民    國    98    年    9     月    23    日
                  交通法庭  法  官  黃佩韻
以上正本證明與原本無異。
如不服本裁定，應於收受送達後5日內向本院提出抗告狀。（應
附繕本）
                            書記官  林柏名
中    華    民    國    98    年    9     月    23    日


司法院資訊處製作；財團法人民間司法改革基金會備份。
